【裁判字號】    99,易,1873
【裁判日期】    990727
【裁判案由】    毒品危害防制條例
【裁判全文】
臺灣板橋地方法院刑事判決              99年度易字第1873號
公  訴  人  臺灣板橋地方法院檢察署檢察官
被      告  甲○○
上列被告因毒品危害防制條例案件，經檢察官提起公訴（99年度
毒偵字第3843號），被告於本院準備程序中，就被訴事實為有罪
之陳述，經本院告知簡式審判程序之旨，及聽取其與公訴人之意
見後，裁定行簡式審判程序審理，並判決如下：
    主  文
甲○○施用第二級毒品，累犯，處有期徒刑柒月。扣案之吸食器
壹組沒收。
    事  實
一、甲○○前於民國88年間因施用毒品案件，經本院以88年度毒
    聲字第3639號裁定送觀察、勒戒後，認無繼續施用毒品之傾
    向而於88年6 月28日執行完畢釋放出所；又於同年間因施用
    毒品案件，除經本院以88年度毒聲字第4967號裁定送觀察、
    勒戒後，認有繼續施用毒品之傾向，再經本院以88年度毒聲
    字第5329號裁定令入戒治處所施以強制戒治，嗣因戒治成效
    良好，經本院以89年度毒聲字第755 號裁定停止戒治，所餘
    戒治期間付保護管束，惟其於保護管束期間，因違反保護管
    束情節重大，經本院以89年度毒聲字第3061號裁定撤銷停止
    戒治，並入所執行殘餘之戒治期間，嗣於89年12月19日戒治
    期滿執行完畢釋放出所外，該案另經本院以88年度易字第38
    66號判決判處有期徒刑6 月確定，嗣於89年3 月13日易科罰
    金執行完畢。又於89年間因施用毒品案件，經臺灣高等法院
    以89年度上易字第3094號判決判處有期徒刑7 月確定，及因
    傷害案件，經該院以90年度上易字第257 號判決判處有期徒
    刑8 月確定，上開2 罪接續執行，而於91年4 月27日縮刑期
    滿執行完畢。復於92年間因施用毒品案件，除經本院以92年
    度毒聲字第1445號裁定令入戒治處所施以強制戒治，後於93
    年1 月9 日因毒品危害防制條例修正施行而釋放出所外，另
    經本院以92年度易字第1697號判決判處有期徒刑6 月確定，
    嗣於93年7 月8 日縮刑期滿執行完畢。再於95年間因施用、
    持有毒品案件，經本院以95年度易字第2364號判決分別判處
    有期徒刑10月、4 月，並定應執行有期徒刑1 年確定，嗣經
    本院以96年度聲減字第1943號裁定上開罪刑分別減為有期徒
    刑5 月、2 月，並定應執行刑為有期徒刑6 月確定，於96年
    12月21日執行完畢。另因施用毒品案件，經本院以97年度易
    字第1060號判決判處有期徒刑8 月確定，因施用毒品案件，
    經本院以97年度易字第1549號判決判處有期徒刑6 月確定，
    上開二罪經本院以97年度聲字第3924號裁定定應執行有期徒
    刑1 年確定；另因施用毒品案件，經本院以97年度易字第32
    61號判決判處有期徒刑7 月確定，接續前開案件執行，甫於
    99年3 月8 日縮刑期滿執行完畢。
二、詎甲○○猶不知悔改，復基於施用第二級毒品之犯意，於99
    年4 月28日某時，在臺北縣三重市○○路267 巷5 號2 樓住
    處，以將甲基安非他命置入玻璃球吸食器內加熱使成煙霧後
    予以吸食之方式，施用第二級毒品甲基安非他命1 次。嗣於
    99年4 月29日18時30分許，為警在上址經其同意搜索扣得吸
    食器1 組後查獲，另經其同意採集尿液送驗，結果呈安非他
    命、甲基安非他命陽性反應，始查悉上情。
三、案經臺北縣政府警察局三重分局報告臺灣板橋地方法院檢察
    署檢察官偵查起訴。
    理  由
一、本件被告甲○○所犯係死刑、無期徒刑、最輕本刑3 年以上
    有期徒刑以外之罪，其於準備程序就前揭被訴事實為有罪之
    陳述，經法官告知簡式審判程序之旨，並聽取其與公訴人之
    意見後，本院認無不得或不宜改依簡式審判程序進行之處，
    爰裁定改依簡式審判程序審理，合先敘明。
二、上揭事實，業據被告於本院準備程序與審理時坦承不諱，而
    被告經警採集之尿液送驗結果，係呈安非他命、甲基安非他
    命陽性反應，此有臺北縣政府警察局三重分局查獲毒品案件
    被移送者姓名、代碼對照表及臺灣檢驗科技股份有限公司99
    年5 月17日出具之編號UL/2010/50024 號濫用藥物檢驗報告
    在卷可稽，復有扣案之吸食器1 組可資佐證，足認被告上開
    出於任意性之自白確與事實相符，洵堪採為認定事實之依據
    ，綜上所述，本案事證明確，被告犯行已堪認定。
三、按毒品危害防制條例於92年7 月9 日修正公布，自93年1 月
    9 日施行，其中第20條、第23條將施用毒品之刑事處遇程序
    區分為「初犯」、「5 年內再犯」、「5 年後再犯」。依其
    立法理由之說明：「初犯」，經觀察、勒戒或強制戒治，應
    為不起訴處分或不付審理之裁定；經觀察、勒戒或強制戒治
    執行完畢釋放後，「5 年內再犯」者，因其再犯率甚高，原
    實施之觀察、勒戒及強制戒治既已無法收其實效，爰依法追
    訴或裁定交付審理。至於經觀察、勒戒或強制戒治執行完畢
    釋放，「5 年後再犯」者，前所實施之觀察、勒戒或強制戒
    治已足以遮斷其施用毒品之毒癮，為期自新及協助其斷除毒
    癮，仍用「初犯」規定，先經觀察、勒戒或強制戒治之程序
    。從而，依修正後之規定，祇於「初犯」及「5 年後再犯」
    2 種情形，有其追訴條件之限制，即須於初犯經觀察、勒戒
    或強制戒治釋放後，5 年內均無施用毒品之行為，始能認其
    前所實施之觀察、勒戒或強制戒治已足遮斷毒癮，而得於5
    年後再犯時，再予適用初犯之規定，重行觀察、勒戒等程序
    。倘5 年內已經再犯，被依法追訴處罰，縱其第3 次（或第
    3 次以上）施用毒品之時間在初犯釋放5 年以後，即與「5
    年後再犯」之情形有別，且因已於「5 年內再犯」，顯見其
    再犯率甚高，原實施觀察、勒戒或強制戒治，已無法收其實
    效，自無再經觀察、勒戒及強制戒治之必要，應由檢察官逕
    行起訴，始符新法修正之本旨（最高法院95年第7 次刑事庭
    會議決議參照）。查被告前因施用毒品案件，早經本院多次
    裁定送觀察、勒戒，與強制戒治，甚為法院依法論處罪刑並
    予執行如事實欄內所載，有臺灣高等法院被告前案紀錄表1
    份附卷可參。是被告於第1 次經送觀察、勒戒執行完畢後，
    既曾於5 年內再犯毒品危害防制條例第10條之罪，並經判刑
    確定，本次被告所犯毒品危害防制條例第10條之罪，自非屬
    毒品危害防制條例第20條第3 項所定「5 年後再犯」之情形
    ，而應依法追訴。
四、核被告所為，係犯毒品危害防制條例第10條第2 項之施用第
    二級毒品罪。被告施用前持有第二級毒品之低度行為，為進
    而施用之高度行為所吸收，不另論罪。又查被告曾因如起訴
    書犯罪事實欄所載案件經判處罪刑確定並已執行完畢，此由
    上述附卷之被告前案紀錄表即足證之，被告於有期徒刑執行
    完畢後5 年內，故意再犯本案有期徒刑以上之罪，為累犯，
    應依刑法第47條第1 項規定加重其刑。審酌被告有多次毒品
    前科，且曾經觀察、勒戒及強制戒治，甚至有期徒刑之執行
    完畢，竟再為本次施用毒品犯行，顯見其不思悔改，及其犯
    罪後尚能坦承犯行，且施用毒品行為本質上係屬自我戕害行
    為，反社會性之程度較低等一切情狀，量處如主文所示之刑
    ，以資懲儆。至扣案之吸食器1 組，為被告所有供其施用毒
    品所用之物，業據被告供承在卷，爰依刑法第38條第1 項第
    2 款之規定併予宣告沒收。
據上論斷，應依刑事訴訟法第273 條之1 第1 項、第299 條第1
項前段，毒品危害防制條例第10條第2 項，刑法第11條前段、第
47條第1 項、第38條第1 項第2 款，判決如主文。
本案經檢察官蘇振文到庭執行職務。
中    華    民    國    99    年    7     月    27    日
                  刑事第六庭  法  官  盧軍傑
上列正本證明與原本無異。
如不服本判決，應於判決送達後10日內敘明上訴理由，向本院提
出上訴狀 (應附繕本) ，上訴於臺灣高等法院。其未敘述上訴理
由者，應於上訴期間屆滿後20日內向本院補提理由書「切勿逕送
上級法院」。
                              書記官  周玉茹
中    華    民    國    99    年    7     月    27    日
附錄本案論罪科刑法條全文：
毒品危害防制條例第10條
施用第一級毒品者，處6月以上5年以下有期徒刑。
施用第二級毒品者，處3年以下有期徒刑。

司法院資訊處製作；財團法人民間司法改革基金會備份。
